臺灣臺中地方法院刑事判決　　　　　　　　　　　　九十三年度交易字第二八八號
　　公　訴　人　臺灣臺中地方法院檢察署檢察官
　　被　　　告　乙○○
右列被告因過失傷害案件，經檢察官提起公訴（九十三年度偵字第三五一號），本院
合議庭裁定進行簡式審判程序，判決如左：
    主  文
乙○○因過失傷害人，處有期徒刑貳月，如易科罰金，以佰元折算壹日。
    事  實
一、乙○○於民國九十二年八月二十一日八時三十分許，駕駛車牌號碼ＮＬ－八一八
    三號自小客車，沿台中縣梧棲鎮○○路由西往東方向行駛，途經台中縣梧棲鎮○
    ○路與中華路口時，於自認為綠燈直行之情況下，仍應注意車輛行駛時，駕駛人
    應注意車前狀況，隨時採取必要之安全措施，而依當時情形，又無不能注意之情
    事，竟未能作好隨時為停車之準備，適同一時、地，有甲○○○騎乘車牌號碼Ｓ
    ＱＮ─一八六號輕型機車沿台中縣梧棲鎮○○路由南往北方向行駛，於自認為綠
    燈直行之情況下，亦應注意車前狀況，隨時採取必要之安全措施，且應注意路況
    ，隨時為停車之準備，而依當時情形，又無不能注意之情事，竟疏於注意，於通
    過上開路口時，未注意車前狀況，隨時採取應變措施，即貿然前行，由於雙方有
    上述之疏失，故於前揭路口處見對方之車時，均已避煞不及，兩車遂於該交岔路
    口，發生碰撞，致甲○○○人車倒地，並受有硬腦膜下腔出血、疑三角肌腱炎、
    腹部挫傷、牙齒斷裂及臉部擦傷等傷害。乙○○於肇事後，即主動報案，並留於
    現場，於犯罪偵查機關未發覺前，自首而接受裁判。
二、案經甲○○○訴由臺中縣警察局清水分局報請台灣台中地方法院檢察署檢察官偵
    查起訴。
    理  由
一、訊據被告乙○○對於右開事實均供承不諱，然辯稱：是告訴人甲○○○闖紅燈才
    發生車禍云云。惟查：被告當時是否遵循交通號誌行駛，因未能舉出目擊證人可
    資查證，而告訴人又堅稱當時其係綠燈通行並未闖紅燈，是已難以證明被告及告
    訴人何人所言屬實，惟交通號誌係指揮交通之一種手段，綠燈號誌只表示駕駛人
    可前進行駛而已，駕駛人行駛中仍需按道路交通安全規則第九十四條第三項之規
    定，注意車前狀況，並隨時採取必要之安全措施，並非見到綠燈號誌即可不注意
    車前狀況，任意行駛。此參酌最高法院二十四年上字第一六九六號：「上訴人充
    當汽車司機，駕駛公共汽車，在某街附近將甲壓傷身死，雖係以某甲突由馬路橫
    過為注意力所不能及，並警察已作放行手勢，即可照常行駛相辯解，然上訴人行
    車通衢對於路上行人之有無，已應為相當注意，‧‧‧至警察作放行手勢為其指
    揮交通之一種手段，而途中有無發生危險之可能，仍應由行車之駕駛者為充分之
    注意，自難以一經警察做放行手勢，即可不負注意之責任。」及三十八年臺上字
    第一六號「汽車司機有隨時警戒前方，預防危險發生之義務‧‧‧」二者判例自
    明。本件被告駕駛自用小客車，行至上開路口之際，應注意且能注意，卻因未加
    注意車前狀況而發生碰撞，揆諸前開法律及判例規定，自難認其已盡應注意之能
    事，自應負過失之責任，而告訴人因本件車禍受傷，亦有診斷證明書一紙在卷可
    稽，故被告之過失行為與告訴人之受傷間，具有相當因果關係，雖告訴人對本件
    車禍之發生，亦與有過失，然仍不能解免被告過失致傷之罪責。此外，復有臺中
    縣警察局交通事故調查報告表一份、現場照片七張可資佐證，本件事證明確，被
    告犯行應堪認定。
二、核被告所為，係犯刑法第二百八十四條第一項前段之過失傷害罪。又被告於肇事
    後即向警報案，於犯罪偵查機關未發覺前，自首而接受裁判，此有警詢筆錄可稽
    ，應依法減輕其刑。爰審酌被告之過失程度、所生之危害、肇事後之態度及被告
    尚未與被害人達成和解等一切情狀，判處如主文所示之刑，並諭知易科罰金之折
    算標準。
三、依刑事訴訟法第二百七十三條之一、第二百九十九條第一項前段，刑法第二百八
    十四條第一項前段、第四十一條第一項前段、第六十二條前段，罰金罰鍰提高標
    準條例第一條前段、第二條前段，判決如主文。
中      華      民      國      九十三      年      九    月    一      日
                               台灣台中地方法院交通法庭
                                        法  官  王  靜  秋
右正本證明與原本無異。
如不服本判決，應於送達後十日內向本院提出上訴狀（須附繕本），上訴於台灣高等
法院台中分院。
                                        書記官
中      華      民      國      九十三      年     九      月    三     日
附錄論罪科刑法條
刑法第二百八十四條第一項
    因過失傷害人者，處六月以下有期徒刑，拘役或五百元以下罰金，致重傷者，處
  一年以下有期徒刑、拘役或五百元以下罰金。
